【裁判字號】    98,上易,2108
【裁判日期】    980902
【裁判案由】    竊盜
【裁判全文】
臺灣高等法院刑事判決                98年度上易字第2108號
上  訴  人
即  被  告  甲○○
上列上訴人因竊盜案件，不服台灣板橋地方法院 98年度易字第
1344號，中華民國98年7月16日第一審判決（起訴案號：台灣板
橋地方法院檢察署98年度偵字第10031號），提起上訴，本院判
決如下：
    主  文
上訴駁回。
    理  由
一、按刑事訴訟法第350條、第361條、第362條、第367條規定，
    不服地方法院之第一審判決而上訴者，須提出上訴書狀，並
    應敘述具體理由，為上訴必備之程式；其所提出之書狀未敘
    述上訴理由，或僅曾以言詞陳述上訴理由者，均應於上訴期
    間屆滿後二十日內補提理由書於第一審法院。第一審法院經
    形式審查，認逾期未補提上訴理由者，應定期間先命補正；
    逾期未補正者，為上訴不合法律上之程式，應以裁定駁回。
    倘已提出上訴理由，但所提非屬具體理由者，則由第二審法
    院以上訴不合法律上之程式，判決駁回。而所謂具體理由，
    必係依據卷內既有訴訟資料或提出新事證，指摘或表明第一
    審判決有何採證認事、用法或量刑等足以影響判決本旨之不
    當或違法，而構成應予撤銷之具體事由，始克當之（例如：
    依憑證據法則具體指出所採證據何以不具證據能力，或依憑
    卷證資料，明確指出所為證據證明力之判斷如何違背經驗、
    論理法則）；倘僅泛言原判決認定事實錯誤、違背法令、量
    刑失之過重或輕縱，而未依上揭意旨指出具體事由，即與第
    二審上訴制度旨在請求第二審法院撤銷、變更第一審不當或
    違法之判決，以實現個案救濟之立法目的不合（最高法院97
    年度台上字第892號判決參照 ）。亦即所謂具體上訴理由：
    (一)須指出原判決有不當或違法之處；(二)須依據卷內既有訴訟
    資料或提出新事實、新證據為具體指摘；(三)所指判決不當、
    違法情形須實際上存在；(四)所指判決不當、違法情形須足以
    構成撤銷原判決之理由。
二、被告上訴意旨略以：被告前往案發現場即台北縣三峽鎮○○
    路 ○段138巷1弄山區附近，係為施用毒品，並非竊取電纜線
    ，且被告係於警方到達現場前10分鐘始至該山區，並無餘裕
    時間竊取電纜線，況該地未有因電纜遭竊而報案情事，且電
    纜線均在電桿高處，被告如何竊取。另被告因當時施用毒品
    ，訊問時記憶不清，以致供詞前後或有不同，但並足作為其
    不利之認定，為此提起上訴云云。
三、經查：被告犯攜帶兇器竊盜罪，業據證人即現場查獲員警丙
    ○○於偵查及原審審理時、證人鄭偉志於偵查時暨證人即臺
    電公司員工乙○○於警詢、偵查及原審審理時分別證述在案
    ，並有贓物認領保管單、扣押物品目錄表各 1份及扣案物品
    照片12張在卷，暨銼刀、鐵鋸、老虎鉗、尖嘴鉗、螺絲起子
    、電纜線剪各 1支扣案可證，原判決並於理由欄說明本案相
    關依據，認定被告加重竊盜犯行堪以認定，並審酌被告正值
    青壯之年，不思以正當方式取得財物，因貪圖小利，竊取電
    纜線，法治觀念淡薄，對他人財產安全及社會治安亦生危害
    ，且犯後否認犯行，態度不佳，兼衡其犯罪動機、手段、素
    行等一切情狀，量處有期徒刑1年2月，核其認事用法均無違
    誤，量刑亦稱妥適。被告上訴意旨雖以前揭情詞置辯，惟被
    告上開犯行，業經原審詳為審酌認定綦詳，且被告所辯其係
    於警方到達現場前10分鐘始至該山區云云，並無確據證明。
    至被告雖另辯稱該地未有因電纜遭竊而報案情事，且電纜線
    均在電桿高處，又如何竊取云云。惟被告竊取之電線為臺電
    公司所有，設置在室外之電桿與電桿之間，或是電桿到用戶
    電錶之間，用以供電所用者，業據證人乙○○即臺電公司於
    原審證述明確（見原審卷第61頁背面），原審就此部分亦已
    審酌說明（詳如原判決第3、4頁），自難認原判決不當、違
    法，或因此構成撤銷原判決之理由。再者，被告曾因竊盜罪
    ，經台灣桃園地方法院原審以95年訴字第47號判決判處有期
    徒刑 7月，有本院被告前案紀錄表及判決書在卷為憑，該次
    竊盜事實係被告與同案共犯楊淀勝在桃園縣大溪鎮附近山區
    某處，以油壓剪、螺絲釘、美工刀、手電筒等工具，剪斷臺
    電公司所有之 22平方PVC路燈專用電線，與本件被告至臺北
    縣三峽鎮○○路 ○段138巷1弄巷內山區附近，以電纜線剪等
    工具，竊取臺電公司之PVC22M/M路燈專用之供電電纜線，犯
    罪手法及竊盜之物品均屬相同，益證被告於原審所辯：當天
    伊開車到案發地點，還沒停車前，看到 3人在前方路中間處
    理系爭電纜線，他們看到伊後立即往前方山區逃跑，遺留電
    纜線及鐵鋸、尖嘴鉗、電纜線剪各 1支在現場，伊僅撿拾據
    為己有，並非竊取云云，要屬空言，不足採信。原審判決據
    以認定被告犯罪，並無不當或違法之情形實際上存在。綜上
    所述，被告上訴意旨，並未依據卷內既有訴訟資料或提出新
    事證，指摘或表明第一審判決有何採證認事、用法或量刑等
    足以影響判決本旨之不當或違法，而構成應予撤銷之具體事
    由，自非屬得上訴第二審之具體理由，其上訴不合法律上程
    式，應予駁回，且不經言詞辯論而為之。
據上論斷，應依刑事訴訟法第367條前段、第372條，判決如主文
。
中    華    民    國    98    年    9     月    2     日
                  刑事第十七庭  審判長法  官  趙功恆
                                      法  官  陳憲裕
                                      法  官  高明哲
以上正本證明與原本無異。
不得上訴。
                                      書記官  張美華
中    華    民    國    98    年    9     月    7     日


司法院資訊處製作；財團法人民間司法改革基金會備份。
